

NATHAN FALLET

contact@nathanfallet.me +33 6 21 96 23 79

nathanfallet.me github.com/NathanFallet

Profil

Passionné par la programmation depuis mes 10 ans, je réalise sur mon temps libre des projets numériques, notamment des applications iOS au sein de mon association non lucrative Groupe MINASTE. Grâce à ma motivation et à ma patience, je parviens à développer des projets monstrueux, avec des résultats surprenants.

Expérience

Développeur Web/iOS/Android au Groupe MINASTE - Avril 2018 à aujourd'hui

Pendant de nombreuses années, et encore sur mon temps libre aujourd'hui, je participe à la réalisation de projets *open source* au sein d'une association non lucrative, dans laquelle je me suis formé par la pratique. J'ai pu y diriger le développement de la plupart des projets, et collaborer avec d'autres afin de réaliser des applications iOS, Android, et quelques sites web.

Développeur iOS pour Vite Ma Dose - Avril 2021

J'ai participé en tant que bénévole au développement de l'application iOS du projet Vite Ma Dose De Vaccin. J'ai pu travailler aux côtés d'autres développeurs iOS, avec lesquels j'ai appris énormément quant à l'organisation d'un projet et la collaboration.

Développeur iOS/Android indépendant - Avril 2021 à aujourd'hui

Suite à de nombreux projets avec différentes personnes et organisations, j'ai créé mon entreprise individuelle afin de développer mes propres applications à partir de mes idées, comme LaTeX Cards (développée pour aider les étudiants à apprendre leurs cours), et les publier sur les magasins d'applications. J'ai aussi aidé de nombreux clients à développer leurs idées, ou à les peaufiner dans les détails.

Développeur Android chez Adoria - Septembre 2022 à aujourd'hui

J'ai intégré l'équipe d'Adoria en tant que développeur Android. J'ai travaillé sur l'application pour gérer la production alimentaire, les sacs anti gaspi et les pertes, ainsi que sur celle utilisée par les livreurs.

Études

Lycée Européen (Villers-Cotterêts) - Obtention du Baccalauréat Scientifique option Mathématiques, et Bachibac - 2020

Lycée Louis Thuillier (Amiens) - Classes Préparatoire aux Grandes Ecoles CPGE MPSI/MP* - 2022

ENSISA (Mulhouse) - Ingénieur en Informatique et Réseaux - En cours

Compétences

Développement iOS (Swift)

Développement Android (Java, Kotlin)

Développement Web (HTML, CSS, PHP, MySQL, NodeJS, Vapor)

Scripts dans divers buts (Bash, Python, Java, C/C++, OCaml, ...)

Projets principaux

LaTeX Cards - latexcards.app - Décembre 2021

BaseConverter: Converty - nathanfallet.me/project/converty - Décembre 2021

Ringify: Competition - ringify.app - Juillet 2021

Vite Ma Dose De Vaccin - vitemadose.covidtracker.fr - Avril 2021

OCaml: Learn & Code - ocaml-learn-code.com - Mars 2021

SwiftMC - github.com/GroupeMINASTE/SwiftMC - Mai 2020

FMobile - raccourcis.ios.free.fr/fmobile - Mai 2019

Delta: Algorithms - <u>delta-algorithms.com</u> - Septembre 2018

Autre

J'ai aussi contribué à de nombreux projets annexes, ou *open source*, dont une partie est affichée sur mon site web <u>nathanfallet.me</u>.